臺灣臺中地方法院刑事判決
110年度訴字第1404號
公  訴  人  臺灣臺中地方檢察署檢察官
被      告  李治均



選任辯護人  陳慶昌律師
被      告  林宥騏


選任辯護人  廖于禎律師
被      告  楊忠岳


上列被告因違反槍砲彈藥刀械管制條例等案件，經檢察官提起公
訴（110年度偵字第15500、15501、23908號），本院判決如下：
    主    文
李治均犯如附表所示之罪，各處如附表「主文」欄所示之刑及沒
收。有期徒刑部分應執行有期徒刑肆年。
林宥騏共同犯毀損他人物品罪，處有期徒刑陸月，如易科罰金，
以新臺幣壹仟元折算壹日。
楊忠岳犯使犯人隱蔽罪，處有期徒刑參月，如易科罰金，以新臺
幣壹仟元折算壹日。未扣案犯罪所得新臺幣肆仟元沒收，於全部
或一部不能沒收或不宜執行沒收時，追徵其價額。
    犯罪事實
一、李治均明知制式獵槍及子彈均屬槍砲彈藥刀械管制條例所管
    制之違禁物，非經主管機關許可，不得寄藏、持有，竟未經
    許可，基於寄藏制式獵槍及子彈之犯意，於民國107年間某
    日，受友人蔡凱程委託保管散彈槍（即制式獵槍）1支、散
    彈9顆。而蔡凱程於同年間死亡後，李治均仍繼續保管上開
    槍彈。
二、嗣李治均因故對真實姓名年籍不詳、綽號「小邱」之人有所
    不滿，且誤認陳義濱停放在臺中市○○區○○路0段000號住處前
    之車號000-0000號自用小客車（下稱本案車輛）為「小邱」
    使用之車輛，另萌生報復之意。於110年4月29日3時30分許
    ，先駕駛其所有車號000-0000號自用小客貨車搭載林宥騏至
    臺中市梧棲區中華路2段467巷旁籃球場空地，在該處將其車
    輛之2面車牌拆下後，與林宥騏共同基於恐嚇危害安全、毀
    損他人物品之犯意聯絡，於同日4時30分許，推由林宥騏駕
    駛上開自用小客貨車搭載李治均前往陳義濱住處。嗣於同日
    4時39分許行經陳義濱住處前，林宥騏隨即將該車暫停在本
    案車輛旁，由李治均持上開槍彈自副駕駛座車窗朝本案車輛
    左側車身連續擊發散彈9顆。於同日4時40分許，旋即駛離現
    場，以此方式恫嚇陳義濱，而生危害於其安全。本案車輛亦
    因遭散彈擊中致留下多處彈孔而毀損，足生損害於陳義濱。
三、李治均、林宥騏犯案後，隨即返回上開籃球場，李治均並將
    原先拆卸之2面車牌裝回上開自用小客貨車。其等為躲避警
    方查緝，便由李治均駕駛該自用小客貨車搭載林宥騏沿西部
    濱海快速道路南下。林宥騏則聯絡不知情之顏綱志相約於臺
    南碰面，並由顏綱志協助李治均向權威國際車業購入車號00
    00-00號自用小客車。嗣李治均、林宥騏於同日23時許入住
    臺南民宿休息片刻後，復於翌（30）日凌晨，由李治均駕駛
    車號0000-00號自用小客車搭載林宥騏返回臺中。期間林宥
    騏另聯絡楊忠岳前來接應。於同（30）日凌晨5時10分許，
    雙方在臺中市清水區鰲峰山附近會合後，李治均便將車號00
    00-00號自用小客車停放在清水高中附近，由楊忠岳駕駛車
    號0000-00號自用小客車搭載李治均、林宥騏離去。於同日5
    時35分許，李治均先下車至臺中市○○區○○路0段000號之伊戀
    汽車旅館投宿。楊忠岳、林宥騏再另行前往臺中市○○區○○路
    0段000號艾菲爾文化旅店投宿。
四、嗣楊忠岳於投宿期間，經林宥騏告知其駕車搭載李治均為上
    開槍擊案之後，竟為賺取每日新臺幣（下同）2000元之車資
    ，而基於使犯人隱避之犯意，於同日（30）晚間，駕駛車號
    0000-00號自用小客車搭載林宥騏前往臺南。期間林宥騏另
    電請不知情之江明哲搭載李治均至清水高中取車，李治均再
    自行駕車南下會合。雙方於臺南碰面後，林宥騏便交付現金
    2萬元及手機1支給李治均，並約好之後各自行動。楊忠岳復
    繼續駕車搭載林宥騏返回臺中住處拿取私人物品，續而北上
    至苗栗、新竹等地投宿旅館，使林宥騏隱蔽，不易為檢警查
    緝。嗣於110年5月2日凌晨3時15分許，楊忠岳、林宥騏始於
    新竹縣○○市○○路000號之花漾時尚旅館為警查獲。期間李治
    均則駕車前往臺東等處，迄至110年5月3日下午，方至臺中
    市政府警察局清水分局投案，經警執行拘提而查獲。
五、案經陳義濱訴由臺中市政府警察局清水分局移請臺灣臺中地
    方檢察署檢察官偵查起訴。
    理    由
壹、證據能力部分：
一、本案據以認定被告李治均、林宥騏、楊忠岳犯罪之供述證據
    ，有關各被告本身以外之人於審判外之陳述部分，業經本院
    於準備程序及審判期日時予以提示並告以要旨，而公訴人、
    被告、辯護人均未爭執證據能力，且迄本院言詞辯論終結前
    均未聲明異議。本院審酌該等證據之作成、取得，尚無違法
    不當之情形，亦無顯不可信之情況，且均為證明本案犯罪事
    實存否所必要，認以之為證據應屬適當。依刑事訴訟法第15
    9 條之5 規定，具有證據能力。
二、本案所引用之非供述證據部分，無證據顯示係實施刑事訴訟
    程序之公務員違背法定程序所取得。依同法第158 條之4 規
    定反面解釋，亦具有證據能力。
貳、認定犯罪事實所憑之證據及理由：
一、訊據被告李治均就上開犯罪事實一、二均坦承不諱；被告林
    宥騏則矢口否認有何與被告李治均共同恐嚇危害安全、毀損
    他人物品之犯行；被告楊忠岳亦否認有何使犯人隱避之犯行
    ，並分別以下列情詞置辯：
（一）被告林宥騏固坦承於案發時有駕車搭載被告李治均之事實
      ，惟辯稱：我不知道李治均要開槍，李治均只叫我載他到
      附近繞繞散心；案發後我不知道怎麼辦，剛好李治均說他
      要南下買車，我就跟他一起下去等語。其辯護人亦為其辯
      護稱：林宥騏僅係搭載李治均聊天散心，途中李治均卻突
      然要求林宥騏迴轉後停車，且隨即搖下車窗朝本案車輛開
      槍，前後時間不到1分鐘，林宥騏對此毫無預見可能，更
      未同意參與犯罪，方於李治均開槍後質問其為何開槍，並
      表示受到驚嚇，故林宥騏與李治均並無任何犯意聯絡。又
      拆車牌的舉動即使會讓人認為發生什麼事情，但該事情可
      能是發生在拆車牌前或後，且依林宥騏之生活經驗，拆車
      牌之後可能是要去飆車，其未料到李治均是要去開槍。再
      者，上開2罪均屬即成犯，本案犯行係由李治均一人為之
      ，故縱使林宥騏於案發前有看到李治均拆卸車牌，並搭載
      李治均行經案發現場，案發後復與李治均一同南下，然林
      宥騏始終未為構成要件行為，且其所為對上開2罪之實施
      完全不生影響，故不能以此反推林宥騏與李治均有犯意聯
      絡及行為分擔等語。
（二）被告楊忠岳固坦承於案發後有駕車搭載被告李治均、林宥
      騏之事實，惟辯稱：我根本不知道李治均、林宥騏發生什
      麼事，本案是林宥騏打電話要我請假去載他，說1天會給
      我2000元；也是林宥騏說要散心，我才跟他一起住在旅館
      ；雖然林宥騏在艾菲爾文化旅店有說李治均犯案，但沒有
      提到開槍，新聞也沒有說是何人開槍等語。
二、經查：
（一）被告李治均有犯罪事實一所載寄藏槍彈之行為，其嗣因故
      對「小邱」有所不滿，且誤認告訴人陳義濱所有本案車輛
      為「小邱」使用之車輛，另萌生報復之意，而於110年4月
      29日3時30分許，先駕駛其所有車號000-0000號自用小客
      貨車搭載被告林宥騏至臺中市梧棲區中華路2段467巷旁籃
      球場空地，在該處將其車輛之2面車牌拆下後，於同日4時
      30分許由被告林宥騏駕駛上開自用小客貨車搭載被告李治
      均前往告訴人住處。嗣於同日4時39分許行經告訴人住處
      前，被告林宥騏隨即將該車暫停在本案車輛旁，由被告李
      治均持上開槍彈自副駕駛座車窗朝本案車輛左側車身連續
      擊發散彈9顆。於同日4時40分許旋即駛離現場。嗣其等駕
      車返回上開籃球場後，被告李治均將原先拆卸之2面車牌
      裝回上開自用小客貨車，並由其駕駛該自用小客貨車搭載
      被告林宥騏沿西部濱海快速道路南下。期間被告林宥騏則
      聯絡案外人顏綱志相約於臺南碰面，並由顏綱志協助被告
      李治均向權威國際車業購入車號0000-00號自用小客車。
      嗣被告李治均、林宥騏於同日23時許入住臺南民宿休息片
      刻後，即於翌（30）日凌晨，由被告李治均駕駛車號0000
      -00號自用小客車搭載被告林宥騏返回臺中。期間被告林
      宥騏另聯絡被告楊忠岳前來接應。於同（30）日凌晨5時1
      0分許，雙方在臺中市清水區鰲峰山附近會合後，被告李
      治均便將車號0000-00號自用小客車停放在清水高中附近
      ，由被告楊忠岳駕駛車號0000-00號自用小客車搭載被告
      李治均、林宥騏離去。嗣於同日5時35分許，李治均先下
      車投宿於伊戀汽車旅館，被告楊忠岳、林宥騏再另行前往
      艾菲爾文化旅店投宿。嗣被告林宥騏於投宿期間告知被告
      楊忠岳其駕車搭載李治均為上開槍擊案之後，於同日（30
      ）晚間，被告楊忠岳即駕駛車號0000-00號自用小客車搭
      載被告林宥騏前往臺南。期間被告林宥騏另電請案外人江
      明哲搭載被告李治均至清水高中取車，被告李治均再自行
      駕車南下會合。雙方於臺南碰面後，被告林宥騏便交付現
      金2萬元及手機1支給被告李治均，並約好之後各自行動。
      被告楊忠岳遂又駕車搭載被告林宥騏返回臺中住處拿取私
      人物品，續而北上至苗栗、新竹等地投宿旅館。嗣於110
      年5月2日凌晨3時15分許，被告林宥騏、楊忠岳始於竹北
      市之花漾時尚旅館為警查獲。期間被告李治均則駕車前往
      臺東等處，迄至110年5月3日下午，方至臺中市政府警察
      局清水分局投案，經警執行拘提而查獲等節，業據被告李
      治均於警詢、偵查中及本院準備程序、審理時均坦承不諱
      ，核與被告林宥騏、楊忠岳於警詢、偵查中供述之經過情
      形，以及證人即告訴人陳義濱、證人陳柏均（即聽聞槍響
      而報警之人）、江明哲（即依被告林宥騏指示前往搭載被
      告李治均之人）、顏綱志（即協助被告李治均購車之人）
      於警詢中證述之內容，均相互吻合。並有員警110年4月29
      日偵查報告、車號000-0000號車遭槍擊之現場照片（見他
      卷第15-33頁）；臺中市政府警察局清水分局扣押筆錄、
      扣押物品目錄表2份（受執行人為被告李治均、林宥騏）
      、員警蒐證照片（於110年4月30日5時7分至23分間，在清
      水區吳厝路366號附近，攝得車牌號碼0000-00號自用小客
      車行經該處畫面）、自願受搜索同意書、臺中市政府警察
      局清水分局搜索、扣押筆錄暨扣押物品目錄表（受執行人
      被告楊忠岳）、槍擊案時序表及照片（110年5月2日至3日
      之路口監視器畫面及說明）、查獲現場照片（110年5月2
      日在花漾時尚旅館查獲被告楊忠岳、林宥騏）、槍擊現場
      及附近、被告行經處所之監視器影像截圖、車號000-0000
      號、6668-QT號、1118-R8號車輛之車輛詳細資料報表、車
      行紀錄匯出文字資料、國道通行紀錄、犯嫌逃逸路線圖、
      槍擊案時序表（110年4月29日3時42分起至5月2日3時31分
      間之路口監視器畫面及說明）、通聯紀錄相關資料（含被
      告李治均、林宥騏使用之門號通聯調閱查詢單、基地台位
      置地址）、顏綱志、江明哲車輛之車輛詳細資料報表、臺
      中市政府警察局清水分局刑案現場勘察報告及所附現場照
      片、內政部警政署刑事警察局110年6月3日刑鑑字第11000
      55138號鑑定書（見偵15500卷第53-57、103-109、143-14
      7、153-161、215-217、243、245-263、265-289、325、3
      27-339、341-348、349-392、393-416、421-423、429、5
      13-582、583-586頁）；110年4月29日權威國際車業與被
      告李治均簽訂之汽車權利讓渡書、本案車輛之車輛詳細資
      料報表（見偵23908卷第359、361頁）；本院110年度院保
      字第1234號扣押物品清單、扣押物品照片（本院卷第163
      、171-173頁）在卷可佐。又本案槍彈雖未扣案，然觀之
      本案車輛經被告李治均持槍掃射後，左側車身有多處彈孔
      ，依其形態研判為散彈擊發所造成之射入口，且現場查扣
      之彈杯8個、彈殼1個、金屬彈丸18顆，經鑑定結果，認該
      彈殼係已擊發之口徑12GAUGE制式散彈彈殼、金屬彈丸18
      顆則均係鉛彈丸（見偵15500卷第516、583-584頁），足
      認本案散彈槍屬制式獵槍無訛。是上開事實，首堪認定。
（二）被告林宥騏及其辯護人雖以前詞置辯。惟查：
    1.觀諸案發前被告李治均係先駕駛車號000-0000號自用小客
      貨搭載被告林宥騏至籃球場空地，且被告李治均於該處拆
      卸車牌時，被告林宥騏亦在旁觀看，並於被告李治均拆下
      車牌後，隨即駕駛該車搭載被告李治均上路。衡諸常情，
      若被告林宥騏、李治均於案發前並無恐嚇危害安全、毀損
      他人物品之犯意聯絡，則被告林宥騏見被告李治均拆卸車
      牌後，理應拒絕駕駛該車搭載被告李治均上路，以免惹禍
      上身，然被告林宥騏並未為之，仍駕車搭載被告李治均上
      路，其所為已有可議。
    2.又依被告李治均警詢時所陳，本案散彈槍長度比其身體寬
      度要長（見偵15500卷第30頁）。被告林宥騏亦於偵查中
      供稱本案槍枝不是一般小手槍，長長的等語（見偵15501
      卷第332頁）。可見本案散彈槍長度頗長、體積甚巨，一
      般人見狀即可知其具有相當之殺傷力。佐以被告李治於警
      詢及偵查中供稱：我在被告林宥騏暫停車輛之後，先搖下
      副駕駛座車窗，再將先前用布跟外套包著的本案散彈槍拿
      起，將槍架在車窗上，朝本案車輛連續擊發9顆散彈，打
      完1顆就拉1次滑套，開槍時有轉比較大的角度，也有邊開
      槍邊查看本案車輛中彈狀況等節（見偵15500卷第29-30、
      476頁）。可知被告林宥騏係將車輛暫停在被告李治均可
      輕易對本案車輛開槍掃射之位置，且從被告李治均搖下副
      駕駛座車窗至其將本案散彈槍架到車窗之過程中，均未見
      被告林宥騏有何勸阻、制止之舉動，反而是等待被告李治
      均連開9槍之後才駛離現場。此情核與一般人突見友人持
      槍欲朝車外開槍，理當感到驚慌並立刻加以阻止之反應，
      顯然有別。由被告林宥騏上開舉措可知，其對被告李治均
      開槍乙事並未感到意外。被告李治均於警詢及偵查中供稱
      ：被告林宥騏當下很驚慌、嚇到，有問我幹嘛開槍，我才
      告訴他「小邱」的事等語（見偵15500卷第31頁），要與
      事實不符，而屬事後迴護被告林宥騏之詞，不足採信。
    3.又被告林宥騏於案發後駕車搭載被告李治均返回籃球場空
      地時，亦未立刻離開或報警處理，而係等待被告李治均將
      原先拆卸之車牌裝回後，由被告李治均駕車搭載一同南下
      。可見被告林宥騏於案發後，並未避免與被告李治均有所
      牽扯，而仍一起行動。再參以被告林宥騏嗣協助被告李治
      均購入其他車輛，並聯繫他人接應、搭載等事宜，以躲避
      檢警查緝，更於決定與被告李治均分開行動時，交付現金
      2萬元及手機1支供被告李治均使用。凡此種種，均與一般
      人為避免朋友犯案殃及自己，盡可能予以切割之反應，迥
      然不同。換言之，若非被告林宥騏係於事前與被告李治均
      共同謀議為上開犯行，其要無可能於案發後為上開行為。
    4.綜上足認，被告李治均、林宥騏於事前確有共同謀議由被
      告林宥騏駕車搭載被告李治均，由被告李治均開槍掃射本
      案車輛。故其等間具有恐嚇危害安全、毀損他人物品之犯
      意聯絡，至為明確。
    5.被告林宥騏之辯護人雖另為其辯護稱：被告林宥騏未為構
      成要件行為，且其所為對上開2罪之實施完全不生影響等
      語。然按若係以自己共同犯罪之意思參與實行犯罪構成要
      件以外之行為者，應屬「實行正犯」之範疇。而所謂參與
      構成要件以外之行為係指其所參與者，非直接構成犯罪事
      實之內容，但足以助成其所欲實現之犯罪事實發生之行為
      而言（最高法院99年度台上字第7195號判決意旨參照）。
      經查，雖被告林宥騏所為乃恐嚇危害安全、毀損他人物品
      罪之構成要件以外行為，然其駕車搭載被告李治均顯足以
      助成上開犯罪事實之發生。是依前揭說明，被告林宥騏仍
      為此部分犯行之共同正犯。辯護人上開所辯，洵無可採。
    6.基上，被告林宥騏確有與被告李治均共同為上開恐嚇危害
      安全、毀損他人物品之犯行，足堪認定。
（三）被告楊忠岳雖以前詞置辯。然查：
    1.綜觀被告林宥騏於偵查中供稱：入住艾菲爾文化旅店的時
      候，我還沒有跟楊忠岳講開槍的事情，是入住之後，我才
      跟他說前一天在梧棲開槍的就是李治均，我有說李治均開
      槍時我在車上，是李治均叫我開車等語（見偵15501卷第3
      35-336、338頁）；被告李治均於偵查中陳稱：林宥騏跟
      楊忠岳聯絡時，有提到槍案的事，他有講我去開槍等語（
      見偵15500卷第479頁）；以及被告楊忠岳於偵查中供稱：
      新聞有報導梧棲槍擊的事情，但沒有講名字；我們要從艾
      菲爾文化旅店離開的時候，林宥騏有跟我說可能要跑路，
      他只說梧棲的事情；我知道李治均有卡到槍擊的事情，林
      宥騏也跟我說他當時在場等節（見偵15501卷第330、337-
      338頁）。足認被告楊忠岳已從新聞中得知梧棲槍擊案，
      雖新聞並未披露犯罪行為人之姓名，然被告林宥騏已於投
      宿艾菲爾文化旅店期間告知被告楊忠岳該槍擊案與被告李
      治均有關，其亦於案發時在場、將要跑路等情，則被告楊
      忠岳對於被告林宥騏可能為上開恐嚇危害安全、毀損他人
      物品罪之共犯，且欲躲避檢警查緝，顯已有所認識。
    2.再參以被告林宥騏另於偵查中供稱：楊忠岳後來也知道我
      要避風頭，我有跟他說一天可以給他2000元等語（見偵15
      501卷第337頁），核與被告楊忠岳於偵查中所承：是林宥
      騏叫我陪他，並給我1天2000元的車資乙情（見偵15501卷
      第328頁）相符。益徵被告楊忠岳係為賺取1天2000元車資
      ，而於離開艾菲爾文化旅店後，仍駕車搭載被告林宥騏前
      往臺南，復返回臺中，續而北上至苗栗、新竹等地投宿旅
      館，使被告林宥騏隱蔽，直至110年5月2日凌晨3時15分許
      ，方為警於竹北市之花漾時尚旅館查獲。是被告楊忠岳前
      揭所辯，當屬事後卸責之詞，而無可採。
    3.基上，被告楊忠岳確有上開使犯人隱避之主觀犯意及客觀
      行為，亦堪認定。
三、綜上所述，本案事證明確，被告3人上開犯行均堪認定，應
    依法論科。
參、論罪科刑：
一、核被告李治均所為，就犯罪事實一部分，係犯槍砲彈藥刀械
    管制條例第8條第4項之未經許可寄藏制式獵槍罪、同條例第
    12條第4項之未經許可寄藏子彈罪；就犯罪事實二部分，係
    犯刑法第305條之恐嚇危害安全罪、同法第354條之毀損他人
    物品罪。被告林宥騏就犯罪事實二所為，係犯刑法第305條
    之恐嚇危害安全罪、同法第354條之毀損他人物品罪。
二、按刑法第164條第1項規定所稱「使之隱避」，乃指藏匿以外
    使犯人隱蔽逃避之方法而言，並不以使之隱避於確定之一地
    點為必要（最高法院77年度台非字第10號判決意旨參照）。
    查被告楊忠岳駕車搭載被告林宥騏移動，確使被告林宥騏隱
    蔽，不易為檢警查緝。是核被告楊忠岳就犯罪事實四所為，
    係犯刑法第164條第1項之使犯人隱避罪。
三、按寄藏與持有，均係將物置於自己實力支配之下，僅寄藏必
    先有他人之持有行為，而後始為之受寄代藏而已，槍砲彈藥
    刀械管制條例將「持有」與「寄藏」為分別之處罰規定，則
    單純之「持有」，固不包括「寄藏」，但「寄藏」之受人委
    託代為保管，其保管之本身所為之「持有」，既係「寄藏」
    當然結果，法律上自宜僅就「寄藏」行為為包括之評價，不
    應另就「持有」予以論罪（最高法院74年台上字第3400號判
    例意旨參照）。又委託寄藏槍枝者其後因故死亡，行為人寄
    藏之槍枝，並不因此即當然屬於自己所有，自難置其先行高
    度之寄藏槍枝行為於不論，而僅論以持有槍枝之罪，且按未
    經許可寄藏槍枝之罪，其寄藏之繼續為行為之繼續，至寄藏
    行為終了時，均論以一罪，不得割裂（最高法院90年度台上
    字第3270號判決意旨參照）。是以，被告李治均自107年間
    某日至110年5月3日投案為止，未經許可寄藏制式獵槍、子
    彈之行為，應論以繼續犯之一罪。公訴意旨認被告李治均於
    蔡凱程死亡後，係變更為持有獵槍之犯意，而僅論以未經許
    可持有制式獵槍及子彈罪，容有未洽，惟因此部分所犯法條
    相同，尚無變更起訴法條之問題，附此敘明。又被告李治均
    持有上開槍彈之低度行為，為寄藏之高度行為所吸收，均不
    另論罪。
四、被告李治均、林宥騏就上開恐嚇危害安全、毀損他人物品犯
    行，有犯意聯絡，並由被告李治均實施構成要件行為，被告
    林宥騏則係以自己共同犯罪之意思，參與犯罪構成要件以外
    之行為，均應論以共同正犯。
五、被告李治均所犯未經許可寄藏制式獵槍罪、未經許可寄藏子
    彈罪，係以一行為觸犯該2罪名，為想像競合犯，依刑法第5
    5條規定，應從一重之未經許可寄藏制式獵槍罪處斷。又被
    告李治均、林宥騏所犯恐嚇危害安全、毀損他人物品罪，係
    以一行為觸犯該2罪名，屬想像競合犯，依刑法第55條規定
    ，應從一重之毀損他人物品罪處斷。
六、按未經許可持有槍枝、子彈罪，其持有之繼續為行為之繼續
    ，至持有行為終了時，均論以一罪，不得割裂。若持有之後
    以之犯他罪，兩罪間之關係，端視其開始持有之原因、動機
    或目的為斷。如於非法持有槍枝、子彈行為繼續中另起意犯
    罪，應以數罪併罰論處（最高法院99年度台上字第4123號判
    決意旨參照）。查被告李治均於107年間某日受託寄藏槍彈
    時，並未打算為不法行為乙節，業據其陳明在卷（見本院卷
    第228頁）。可見其係嗣後因故對「小邱」不滿，始於寄藏
    上開槍、彈行為繼續中，另行起意為本案犯行。從而，被告
    李治均所犯未經許可寄藏制式獵槍罪、損壞他人物品罪，犯
    意各別，行為互殊，應予分論併罰。 
七、爰審酌：
（一）被告李治均僅因對「小邱」有所不滿，且誤認本案車輛為
      「小邱」使用，即率爾持其受託寄藏之上開槍彈，半夜在
      大馬路上連續朝本案車輛連開9槍，顯然目無法紀，非但
      造成告訴人恐懼，亦嚴重影響社會治安；復斟酌本案槍彈
      之數量及寄藏期間、告訴人所有本案車輛受損之程度、被
      告李治均迄未賠償告訴人分毫，以及被告李治均犯罪後已
      坦承犯行，並供出蔡凱程藏放其他槍彈之地點而為警查扣
      在案（見偵15500卷第595、597、619-648頁），避免他人
      使用該等槍彈犯案等節；兼衡被告李治均自陳為高中畢業
      ，羈押前均在家養傷，經濟狀況普通（見本院卷第233頁
      ）等一切情狀，分別量處如附表「主文」欄所示之刑，及
      就併科罰金部分諭知易服勞役之折算標準，並就有期徒刑
      部分定其應執行之刑如主文。
（二）被告林宥騏係駕車搭載被告李治均開槍掃射本案車輛，而
      共犯上開恐嚇危害安全、毀損他人物品罪，所為亦值非難
      ，並造成告訴人心生畏懼及本案車輛受損，且迄未賠償告
      訴人分毫。然考量被告林宥騏僅係駕車之人，可責程度較
      開槍之被告李治均為輕，兼衡被告林宥騏自陳為高中畢業
      ，在檳榔攤工作、有時會打工，經濟狀況普通（見本院卷
      第233頁）等一切情狀，量處如主文所示之刑，並諭知易
      科罰金之折算標準。
（三）被告楊忠岳明知被告林宥騏涉犯上開犯行，仍為賺取車資
      而搭載被告林宥騏四處移動，以躲避查緝，所為實屬不該
      。惟考量其駕車搭載被告林宥騏約2日即為警查獲，兼衡
      其自陳為高中畢業，做臨時工，經濟狀況不好（見本院卷
      第233-234頁）等一切情狀，量處如主文所示之刑，並諭
      知易科罰金之折算標準。
八、沒收方面：
（一）按違禁物，不問屬於犯罪行為人與否，沒收之；於全部或
      一部不能沒收或不宜執行沒收時，追徵其價額，刑法第38
      條第1項、第4項定有明文。本案制式獵槍1支及子彈9顆屬
      槍砲彈藥刀械管制條例所列管之違禁物，且均未扣案。雖
      被告李治均陳稱其已於犯案後將該制式獵槍丟棄，然因無
      其他證據佐證其所述屬實，尚難遽認該制式獵槍已滅失，
      仍應依上開規定，不問屬於犯罪行為人與否，於被告李治
      均所犯未經許可持有制式獵槍罪之罪刑項下宣告沒收，於
      全部或一部不能沒收或不宜執行沒收時，追徵其價額。至
      本案9顆子彈則因業經被告李治均擊發而耗盡，現場遺留
      之扣案彈杯、彈殼、金屬彈丸已不具子彈完整結構，非屬
      違禁物，自毋庸宣告沒收，附此敘明。
（二）按犯罪所得，屬於犯罪行為人者，沒收之；於全部或一部
      不能沒收或不宜執行沒收時，追徵其價額，刑法第38條之
      1第1項前段、第3項分別定有明文。查被告楊忠岳自承其
      駕車搭載被告林宥騏，每日可獲得車資2000元，被告林宥
      騏已給付4000元（見本院卷第229頁，偵15500卷第121頁
      ）。足認該4000元乃被告楊忠岳本案之犯罪所得，且未扣
      案，應依上開規定，於其罪刑項下宣告沒收，於全部或一
      部不能沒收或不宜執行沒收時，追徵其價額。
據上論斷，應依刑事訴訟法第299第1項前段，槍砲彈藥刀械管制
條例第8條第4項、第12條第4項，刑法第11條前段、第28條、第3
05條、第354條、第164條第1項、第55條前段、第41條第1項前段
、第42條第3項前段、第51條第5款、第38條第1項、第4項、第38
條之1 第1 項前段、第3 項，刑法施行法第1條之1第1項，判決
如主文。
本案經檢察官洪明賢提起公訴，檢察官林卓儀、林明誼到庭執行
職務。
中　　華　　民　　國　　110 　年　　11　　月　　19　　日
                  刑事第二十庭  審判長法  官  游秀雯
                                      法  官  林秉賢
                                      法  官  黃凡瑄
以上正本證明與原本無異。
如不服本判決應於收受送達後20日內向本院提出上訴書狀，並應
敘述具體理由；其未敘述上訴之理由者，應於上訴期間屆滿後20
日內向本院補提理由書（均須按他造當事人之人數附繕本）「切
勿逕送上級法院」。
告訴人或被害人如不服判決，應備理由具狀向檢察官請求上訴，
上訴期間之計算，以檢察官收受判決正本之日起算。
　　　　                              書記官  林鼎嵐
中　　華　　民　　國　　110 　年　　11　　月　　22　　日
附錄本案論罪科刑法條：
◎槍砲彈藥刀械管制條例第8條第4項
未經許可，持有、寄藏或意圖販賣而陳列第1項所列槍砲者，處3
年以上10年以下有期徒刑，併科新臺幣7百萬元以下罰金。
◎槍砲彈藥刀械管制條例第12條第4項
未經許可，持有、寄藏或意圖販賣而陳列子彈者，處5年以下有
期徒刑，併科新臺幣3百萬元以下罰金。
◎刑法第305條
以加害生命、身體、自由、名譽、財產之事恐嚇他人，致生危害
於安全者，處2年以下有期徒刑、拘役或9千元以下罰金。
◎刑法第354條
毀棄、損壞前2條以外之他人之物或致令不堪用，足以生損害於
公眾或他人者，處2年以下有期徒刑、拘役或1萬5千元以下罰金
。
◎刑法第164條
藏匿犯人或依法逮捕、拘禁之脫逃人或使之隱避者，處2年以下
有期徒刑、拘役或1萬5千元以下罰金。
意圖犯前項之罪而頂替者，亦同。
【附表】
編號 犯行 主文 1 被告李治均所為犯罪事實一部分 李治均犯未經許可寄藏制式獵槍罪，處有期徒刑參年捌月，併科罰金新臺幣捌萬元，罰金如易服勞役，以新臺幣壹仟元折算壹日。未扣案之制式獵槍1支沒收，於全部或一部不能沒收或不宜執行沒收時，追徵其價額。 2 被告李治均所為犯罪事實二部分 李治均共同犯毀損他人物品罪，處有期徒刑捌月。